【裁判字號】    99,交抗,1601
【裁判日期】    990804
【裁判案由】    違反道路交通管理處罰條例
【裁判全文】
臺灣高等法院交通事件裁定            99年度交抗字第1601號
抗 告 人即
異 議 人即
受 處 分人  甲○○
上列抗告人因違反道路交通管理處罰條例案件，不服台灣桃園地
方法院，中華民國99年6月30日所為裁定（99年度交聲字第595號
），提起抗告，本院裁定如下：
    主  文
原裁定撤銷，發回臺灣桃園地方法院。
    理  由
一、原裁定意旨略以：受處分人於99年4月3日中午12時45分許，
    駕駛車牌號碼6600-PK號自小客車，行經桃園縣桃園市○○
    街11號旁，為桃園縣政府警察局桃園分局青溪派出所警員要
    求進行酒精濃度測試檢定時，確有拒絕配合等情，業據證人
    即舉發警員林建華於原審具結作證、且經原審法院勘驗查獲
    現場蒐證錄影光碟，此有勘驗筆錄在卷可證、並有桃園縣政
    府警察局99年4月3日桃警局交字第DB0000000號舉發違反道
    路交通管理事件通知單在卷可稽。是受處分人甲○○確有於
    前揭時、地，因酒後駕車，經警要求實施酒測，仍拒絕接受
    酒精濃度測試之檢定之違規行為甚明。原處分機關交通部公
    路總局新竹區○○○○道路交通管理處罰條例第35條第4項
    及違反道路交通管理事件統一裁罰基準表之規定，裁處受處
    分人6萬元罰鍰，吊銷駕駛執照，並依同條例第67條第2項前
    段規定，3年內不得再考領之處分，核無違誤或不當，因而
    裁定駁回受處分人之異議，固非無見。
二、抗告意旨略以：受處分人與舉發單位員警林建華是屬於對立
    之一方，院方傳為證人，並以員警林建華所述目睹情形為據
    ，顯然使受處分人聲明異議失去意義。舉發現場為私人土地
    停車場，受處分人並無駕車行駛行為，本案是否足以構成舉
    發違規要件亦屬可議，請求撤銷原處分等語。
三、經查：
    按交通法庭就聲明異議之案件，必要時，得訊問受處分人及
    其他關係人，並得傳喚證人，命行鑑定，實施勘驗，道路交
    通案件處理辦法第16條定有明文。原裁定認定受處分人違規
    事實，係依原處分機關交通部公路總局桃園區監理站99年4
    月20日竹監桃字第0993140070號函、桃園縣政府警察局桃園
    分局99年4月19日桃警分交字第0991026080函、舉發警員林
    建華所填製之舉發違反道路交通管理事件通知單、舉發員警
    林建華證述及現場蒐證錄影光碟之勘驗筆錄為憑據。惟依桃
    園縣政府警察局桃園分局函說明四：另本案涉及毀損罪，證
    人筆錄記載當日11時40分親睹該駕駛人酒後駕駛該車，由光
    文街駛出，經民生路、大華五街、正康一街... 大興西路，
    由南桃園交流道離開，12時30分許復返之記載（見原審卷第
    20頁、第21頁）。與舉發員警林建華於原審作證所稱受處分
    人當時在桃園縣桃園市○○街11號旁，坐在車號6600-PK小
    客車駕駛座，車子已經發動，在停車格外通道上，見到警車
    就退入停車格內，.... 所以就對甲○○作酒測，甲○○拒
    絕酒測（見原審卷第39頁背面、第40頁），並不相符。原處
    分機關係依據桃園縣政府警察局桃園分局99年4月19日桃警
    分交字第0991026080函，認受處分人酒後駕車經光文街駛出
    ，經民生路、大華五街、正康一街... 大興西路，由南桃園
    交流道離開，12時30分許復返之違規事實裁罰。原審既未說
    明原裁罰依該函文記載之事實與員警作證之違規事實有何關
    連性，復未傳訊該名見受處分人酒駕之證人到庭作證，且卷
    內亦無該名證人之筆錄，遽以認定受處分人之違規行為，尚
    有未合。又證人傅春英於原審到庭具結證稱：當時甲○○在
    我家門口和我女兒吵架，.... ，我確定他沒有開車，....
    ，甲○○當天沒有喝酒等語（見原審卷第40頁背面、第41頁
    ），為有利受處分人之證述，原審復未說明不採之理由，亦
    難昭折服。又依卷附受處分人提出之現場照片（原審卷第7
    頁、第37-3頁至第37-5頁），該處為設有圍欄，並有畫設停
    車格，是否屬私人所有之土地，倘員警林建華所進入者屬私
    有土地非公眾通行之道路，則該開單取締之行為，有無與司
    法院大法官會議釋字第535號警察不得隨意不顧地點、任意
    臨檢、取締、檢查、盤查之意旨相違，該採證有無證據能力
    ，均非無研求之餘地。抗告意旨指摘原裁定未當，尚非全無
    理由，應由本院將原裁定撤銷，並發回原審法院詳為查證後
    另為適當之裁定。
四、據上論斷，應依道路交通管理處罰條例第89條、道路交通案
    件處理辦法第26條，刑事訴訟法第413條前段，裁定如主文
    。
中    華    民    國    99    年    8     月    4     日
                  刑事第七庭審判長法  官  宋明蒼
                                  法  官  游紅桃
                                  法  官  趙功恆
以上正本證明與原本無異。
不得再抗告。
                                  書記官  潘文賢
中    華    民    國    99    年    8     月    4     日

司法院資訊處製作；財團法人民間司法改革基金會備份。
